臺灣彰化地方法院刑事判決　　　　　　　100年度易字第366號
公　訴　人　臺灣彰化地方法院檢察署檢察官
被　　　告　余啟源
上列被告因竊盜案件，經檢察官提起公訴（100 年度偵字第1263
、1299號），本院依簡式審判程序判決如下：
    主  文
余啟源竊盜，未遂，累犯，處有期徒刑陸月。又竊盜，累犯，處
有期徒刑捌月。應執行有期徒刑壹年。
    事  實
一、余啟源前因竊盜案件，經本院於民國90年3 月22日以90年度
    易字第106 號判決處有期徒刑1 年2 月確定；又因公共危險
    案件，經本院於90年7 月5 日以90年度訴字第594 號判決處
    有期徒刑1 年6 月確定；上開二案後經本院以91年度聲字第
    34號裁定合併定其應執行之刑為有期徒刑2 年6 月確定，嗣
    經送監執行，於92年6 月10日縮短刑期假釋出監並付保護管
    束。其於假釋期間，復因竊盜案件，經本院於93年3 月9 日
    以93年度易字第12號判決處有期徒刑1 年4 月確定；再因贓
    物案件，經臺灣臺中地方法院於93年9 月3 日以93年度易字
    第1535號判決處有期徒刑3 月確定；上開二案再由臺灣臺中
    地方法院於93年12月15日以93年度聲字第3848號裁定合併定
    其應執行之刑為有期徒刑1 年6 月確定，並與前開經撤銷假
    釋之殘刑接續執行，甫於95年3 月15日縮短刑期執行完畢。
    另因搶奪、竊盜等案件，經本院於95年11月30日以95年度訴
    字第1873號判決處有期徒刑3 月、4 月（共6 罪）、8 月（
    共2 罪）、9 月，並定應執行有期徒刑3 年6 月確定；再因
    竊盜、轉讓第一級毒品等案件，經本院於96年2 月8 日以96
    年度訴字第68號判決處有期徒刑6 月（共2 罪）、10月、5
    月、1 年2 月，並定應執行有期徒刑2 年6 月確定；復因贓
    物案件，經本院於96年3 月9 日以96年度斗簡字第51號判決
    處有期徒刑5 月確定；前開三案，嗣經本院以96年度聲減字
    第3858號裁定各減為有期徒刑1 月又15日、2 月（共6 罪）
    、4 月（共2 罪）、4 月又15日、3 月（共2 罪）、5 月、
    2 月又15日、7 月、2 月又15日，並定其應執行有期徒刑3
    年2 月確定，經入監服刑，於99年9 月27日縮短刑期假釋出
    監並付保護管束，甫於99年11月30日保護管束期滿假釋未經
    撤銷，其未執行之刑，以已執行完畢論。詎仍不知悔改，復
    意圖為自己不法之所有，於99年12月15日下午1 時51分許，
    在彰化縣員林鎮○○里○○街20號前，以自備鑰匙（另經本
    院以100 年度易字第211 號判決宣告沒收）插入由陳宜君保
    管之曹信崑所有之車牌號碼GZ8-541 號重型機車引擎電門內
    ，然無法立即發動機車，因該處人潮眾多，余啟源為避免被
    發覺，乃將該部機車推至彰化縣員林鎮○○路585 號前，並
    再以前開鑰匙插入該機車之引擎電門，惟仍無法發動而棄置
    後逃逸致未得逞（該輛機車業已發還陳宜君）。又余啟源同
    前犯意，於99年12月29日上午8 時29分許，在彰化縣溪州鄉
    ○○路○ 段317 號前，持自備鑰匙（另經本院以100 年度易
    字第211 號判決宣告沒收）竊取鄭展昌所有之車牌號碼KCF-
    180 號重型機車，得手後供己騎乘使用。嗣因陳宜君報警及
    余啟源另涉竊盜案件，經警調閱相關監視錄影畫面而循線查
    獲上情。
二、案經陳宜君、鄭展昌分別訴由彰化縣警察局員林分局、北斗
    分局報請臺灣彰化地方法院檢察署檢察官偵查起訴。
    理  由
一、被告余啟源於準備程序中，就犯罪事實為有罪之陳述，且所
    犯係死刑、無期徒刑、最輕本刑為3 年以上有期徒刑以外之
    罪，經本院合議庭依刑事訴訟法第273 條之1 第1 項之規定
    ，裁定由受命法官獨任進行簡式審判程序，先此敘明。
二、前揭犯罪事實，業據被告於警詢、偵訊及本院審理中均坦承
    不諱，核與告訴人陳宜君、鄭展昌於警詢時之指訴情節相符
    ，並有彰化縣警察局車輛協尋電腦輸入單2 紙、贓物認領保
    管單1 紙、現場查證照片3 張及監視器錄影翻拍照片20張在
    卷可憑，足認被告任意性之自白與事實相符。本案事證已臻
    明確，被告犯行堪以認定，應予依法論科。
三、查被告於99年12月15日著手竊車之際，雖已將自備鑰匙插入
    前開機車之引擎電門內，惟因無法發動引擎而離去，其犯罪
    尚屬未遂。是核其所為，分別係犯刑法第320 條第3 項、第
    1 項之竊盜未遂罪及同條第1 項之竊盜罪。被告所犯之前揭
    2 罪，犯意各別，行為互殊，應予分論併罰。又被告前有事
    實欄所載之前科資料，有臺灣高等法院被告前案紀錄表1 份
    附卷可參，其受有期徒刑執行完畢後，5 年內故意再犯本件
    有期徒刑以上之各罪，均為累犯，應分別依刑法第47條第1
    項規定，加重其刑。另被告於99年12月15日所為之犯行，已
    著手竊盜行為之實施而未能得逞，為未遂犯，依刑法第25條
    第2 項規定，減輕其刑，並依法先加後減之。爰審酌被告有
    多次竊盜前科，素行非佳，竟又不思正途，任意攫取他人財
    物，不尊重他人財產權益，其好逸惡勞之心態可議，惟念其
    於犯後尚知坦承犯行，堪認有悔意，且被害人陳宜君業已領
    回遭竊之機車，暨其手段、智識程度、竊得物品價值等一切
    情狀，分別量處如主文所示之刑，並定其應執行刑，以示懲
    儆。至公訴人雖就被告前揭犯行具體求刑應執行有期徒刑1
    年6 月，惟本院認以處如主文所示之刑為適當，公訴人之求
    刑，核屬過重，附此敘明。
據上論斷，應依刑事訴訟法第273 條之1 第1 項、第299 條第1
項前段，刑法第320 條第1 項、第3 項、第25條第2 項、第47條
第1 項、第51條第5 款，刑法施行法第1 條之1 ，判決如主文。
本案經檢察官朱健福到庭執行職務。
中    華    民    國   100    年    7     月    13    日
                  刑事第三庭  法  官  林怡君
以上正本證明與原本無異。
如不服本判決應於收受判決後10日內向本院提出上訴書狀，並應
敘述具體理由；其未敘述上訴理由者，應於上訴期間屆滿後20日
內向本院補提理由書（均須按他造當事人之人數附繕本）「切勿
逕送上級法院」。
告訴人或被害人對於判決如有不服具備理由請求檢察官上訴者，
其上訴期間之計算係以檢察官收受判決正本之日期為準。

中    華    民    國   100    年    7     月    13    日
                              書記官  顧嘉文
附錄本案論罪科刑法條全文：
中華民國刑法第320條
（普通竊盜罪、竊佔罪）
意圖為自己或第三人不法之所有，而竊取他人之動產者，為竊盜
罪，處5  年以下有期徒刑、拘役或 5 百元以下罰金。
意圖為自己或第三人不法之利益，而竊佔他人之不動產者，依前
項之規定處斷。
前二項之未遂犯罰之。